【裁判字號】    89,易,252
【裁判日期】    890208
【裁判案由】    竊盜
【裁判全文】
~W2Z2;臺灣臺南地方法院刑事判決~W1Z1;              八十九年度易字第二五二號
    公  訴  人  臺灣台南地方法院檢察署檢察官
    被      告  乙○○
右列被告因竊盜案件，經檢察官提起公訴（八十八年度偵字第一五二○六號），本院
判決如左：
    主  文
乙○○竊盜，處有期徒刑拾月。
    事  實
一、乙○○意圖為自己不法之所有，於民國八十八年十月十二日晚上十一時五十分許
    ，在台南市勝利一０三號前，竊取甲○○所有放置於機車座墊下置物箱內之黑色
    筆記簿一本及新台幣（下同）六百元，得手後為甲○○發覺報警查獲。
二、案經台南市警察局第一分局報請台灣台南地方法院檢察署檢察官偵查起訴。
    理  由
一、訊據被告乙○○矢口否認右揭竊盜犯行，辯稱：伊剛好經過，看到地上這個公事
    包形狀的筆記本，就拿起來看，被害人甲○○就叫住伊了，伊沒有偷竊云云。惟
    查：右揭犯罪事實，業據被害人甲○○於警訊中指述綦詳，其於檢察官偵查中復
    明確指稱：被告在八十八年十月十二日晚上十一時五十分，在台南市○○路一○
    三號，偷伊機車坐墊下的置物箱內的筆記簿及內夾的六百元，伊停機車不到五分
    鐘就被偷，伊發現時被告站在伊機車處約二步遠，正要離開等語（見卷附台灣台
    南地方法院檢察署八十八年十二月二十三日訊問筆錄），參以在場目擊證人黃柏
    翰於警訊中證稱：當時伊與被害人甲○○到台南市○○路一○三號繳房租，下樓
    時就發現被告站在甲○○的機車旁拿著一本黑色筆記簿正準備離去之時，甲○○
    叫他等一下，說為何偷我筆記本，甲○○說要報警處理時，被告就將五百元（應
    係六百元）及他本人身分證丟給我們後，就迅速往青年路方向逃逸等語（見卷附
    台南市警察局第一分局八十八年十一月二十七日訊問筆錄），且衡之被害人停放
    該機車後，前去繳房租，歷時僅五分鐘，即發現機車置物箱內筆記簿及內夾六百
    元被竊，而被告手上正拿該物品，足見被告係偷竊得手即為被害人發覺之現行犯
    。此外，復有贓物認領保管單一紙在卷可憑，被告所辯顯係畏罪卸責之詞，委難
    採信，本件事證已甚明確，被告犯行堪以認定。
二、核被告意圖為自己不法之所有，而竊取他人之財物，所為係犯刑法第三百二十條
    第一項竊盜罪。爰審酌被告有竊盜犯罪前科（未構成累犯），素行不良，犯罪之
    動機、目的、手段、所得利益、所生危害、犯罪後狡飾犯行毫無悔意等一切情狀
    ，量處如主文所示之刑，以資懲儆。
據上論斷，應依刑事訴訟法第二百九十九條第一項前段，刑法第三百二十條第一項，
罰金罰鍰提高標準條例第一條前段，判決如主文。
本案經檢察官黃朝貴到庭執行職務。
中     華     民      國    八十九    年       二        月      八     日
                              臺灣臺南地方法院刑事第一庭
   法  官  謝  瑞  龍
右正本證明與原本無異。
如不服本判決，應於判決送達後十日內向本院提出上訴狀( 應附繕本 )。
                                   書記官  陳  玉  果
中     華     民      國    八十九    年       二        月      八     日
附錄本案論罪科刑法條全文：
刑法第三百二十條第一項：意圖為自己或第三人不法之所有，而竊取他人之動產者，
                        為竊盜罪，處五年以下有期徒刑、拘役或五百元以下罰金
                        。


司法院資訊處製作；財團法人民間司法改革基金會備份。
